臺灣高等法院臺中分院刑事判決　　　　　 民國九十三年度重上更(二)字第一一八號
　　上　訴　人
　　即　被　告　辛○○
　　選任辯護人　曾慶崇
　　上　訴　人
　　即　被　告　丁○○
　　　　　　　　乙○○
　　右二人共同
　　選任辯護人　涂芳田
右上訴人等因違反水土保持法案件，不服臺灣南投地方法院中華民國八十七年四月十
七日第一審判決（民國八十六年度訴字第二九九號，起訴案號：臺灣南投地方法院檢
察署民國八十五年度偵字第四一八二號、第四二六一號），提起上訴，經判決後，由
最高法院第二次發回更審，本院判決如左：
    主　　  文
原判決關於辛○○、丁○○、乙○○部分撤銷。
辛○○、丁○○共同違反水土保持義務人於山坡地堆積土石、處理廢棄物，應先擬具
水土保持計畫，送請主管機關核定之規定，未先擬具水土保持計畫，致生水土流失，
各處有期徒刑陸月，如易科罰金，均以參佰元折算壹日。
乙○○違反水土保持義務人於山坡地從事農地之開發利用所需之開挖整地作業，應先
擬具水土保持計畫，送請主管機關核定之規定，未先擬具水土保持計畫，致生水土流
失，處有期徒刑陸月，如易科罰金，以參佰元折算壹日。
　　事　　  實
一、緣高蘭（業經本院判決諭知無罪確定在案）登記為負責人之日泰營造有限公司
    （以下稱日泰公司），於民國（下同）八十五年一月三日，與南投縣政府訂約，
    承包投四九之一線道路拓寬改善工程，日泰公司旋將該工程關於土方處理工作交
    由辛○○所經營之建宗實業有限公司（以下稱建宗公司）承包。丁○○向南投縣
    政府承領南投縣竹山鎮○○段第一六五之一三七地號山坡地保育區林業用地，為
    該土地之使用人，因建宗公司向日泰公司承包上開工程土方之處理，辛○○乃向
    丁○○借用上開地號土地堆積土石、處理廢棄物，辛○○、丁○○同為該山坡地
   之使用人，均為該山坡地之水土保持義務人，其等二人明知於山坡地內堆積土石
    、處理廢棄物，應先擬具水土保持計畫，送請主管機關核定，竟基於共同犯罪之
    意思聯絡，就前開山坡地處理廢棄土及堆積土石之使用行為，未先擬具水土保持
    計畫，即由丁○○同意提供前開地號土地作為該工程廢土方堆置地點，辛○○即
    自八十五年一月十日該工程開工日起，將該工程之廢土方傾倒於上開山坡地，因
    丙○○等人承租地左側溪谷在大量地表水流集中，沿溪谷沖刷坡腳，導致岩壁上
    之土方崩落，造成大量土砂流下沖刷造成崩塌，又因前揭道路棄土處理不當產生
    崩塌，道路棄土未作好水土保持處理，造成棄土地點現場部分土砂崩落，另由道
    路涵洞出口之排水設施欠缺，導致排水無法直接順原溪谷流下，反而漫流順道路
    而下，又因下方之道路邊溝堵塞，無法順利沿邊溝排除，反溢流至道路下方邊坡
    ，嗣於八十五年七月三十一日賀伯颱風挾帶大量雨水來襲，該野溪水路因為廢土
    堆所阻，造成該地上游崩塌土石、水流漫流沿投四九之一號線道路而下，溢流至
    道路下方邊坡，造成道路下方甲○○所承租坐落南投縣竹山鎮○○段第一六五之
    一三六號土地、戊○○所承租坐落同段第一六五之一三五號土地、丙○○所承租
    坐落同段第一六五之一七二號、第一六五之一八○號、第一六五之二○九號土地
    上所種植之孟宗竹連同地表一併沖毀，面積約達十公頃，致生水土流失及公共危
    險。
二、乙○○向南投縣政府承領南投縣竹山鎮○○段第一六五之九○一號山坡地保育區
    林業用地，係該地之使用人，為水土保持義務人，於八十五年七月三十一日以前
    之某時間，為便於上開山坡地從事農作而開挖整地，竟未先擬具水土保持計畫送
    請主管機關核定，即自行開挖整地，在該山坡地上從事農作，種植苦茶油樹苗、
    麻竹及孟宗竹，變更原有流經該地之野溪水路（長約五十公尺、寬約十五公尺，
    深約二十公尺），掩埋排水管，將原有水路導引至投四十九之一線道路，於八十
    五年七月三十一日賀伯颱風挾帶大量雨水來襲，因之沖刷柏油路面底下土層，致
    生水土流失，並造成柏油路面高低凹凸不平約五十公尺，致生公共危險。
三、案經南投縣政府函送臺灣南投地方法院檢察署及甲○○、戊○○、丙○○訴請臺
    灣南投地方法院檢察署檢察官偵查起訴。
    理 　　 由
一、訊據上訴人即被告（下稱被告）辛○○對於伊所經營建宗公司，向日泰公司承包
    前揭工程之土方處理工作，伊乃向丁○○借南投縣竹山鎮○○段第一六五之一三
    七地號土地，將該工程之廢土方堆置於該地號土地等情固不諱言，又訊據被告丁○○、乙○○對於伊等分別向南投縣政府承領南投縣竹山鎮○○段第一六五之一
    三七號、第一六五之九○一地號山坡地保育區林業用地等情並不諱言，惟被告辛○○、丁○○、乙○○均否認有犯罪情事，被告辛○○辯稱：丙○○等人之土地
    流失係因賀伯颱風天災帶來大量雨水引起崩塌所致，與伊傾倒廢土無涉。又伊向
    日泰公司承包土方處理工程時，日泰公司並無要求提出水土保持計畫書，而日泰
    公司與南投縣政府之合約書中，亦無此規定，伊不知須擬具水土保持計畫書云云
    。被告丁○○辯稱：伊並未同意承包商在其等承租之系爭田子段一六五之一三七
    號山坡地傾倒廢土，係承包商未經其等同意自行傾倒。又該地段產業道路於八十
    四年間進行拓寬工程時，為遷就地形地勢，不僅將該土地之大部分用作路地，且
    於工程進行中，其上所種之孟宗竹亦因道路拓寬而全數夷平，剩餘之土地在該工
    程中亦併旁邊之國有林地，作為工程廢土之傾倒場所，故在該路段拓寬後，系爭
    土地不僅已將近名存實亡，且亦由於配合該路拓寬，已無法再為利用，對伊而言
    ，雖名義上仍由其承領，惟事實上已被政府收回使用，伊並無任何犯罪行為云云
    。被告乙○○辯稱：伊於八十五年九月間，在所承領之系爭一六五之九○一地號
    土地開挖溝渠，係依原有野溪位置挖掘，且伊並不知須擬具水土保持計畫書，並
    無犯罪情事云云。然查前揭南投縣竹山鎮○○段第一六五之一三七號、第一六五
    之九○一地號土地，分別係被告丁○○、乙○○向南投縣政府所承領，該土地係
    屬山坡地保育區林業用地，面積分別為零點一七五八公頃、零點九三六○公頃，
    業據南投縣政府八十五年十月四日投府政二字第一四○五六一號函載述甚詳，且
    有南投縣專案領公有土地證書存根、土地登記謄本、地籍圖附卷可稽（見第四一
    八二號偵查卷第四至十頁、第十三頁、第十四頁、第十九至二一頁）。次查上開
    第一六五之一三七地號山坡地，因堆置棄土，逢賀伯颱風來襲，水路為廢土堆所
    阻，造成該地上游崩塌土石、水流漫流沿投四九之一號線道路而下，溢流至道路
    下方邊坡，造成道路下方甲○○所承租坐落南投縣竹山鎮○○段第一六五之一三
    六號土地、戊○○所承租坐落同段第一六五之一三五號土地、丙○○所承租坐落
    同段第一六五之一七二號、第一六五之一八○號、第一六五之二○九號土地上所
    種植之孟宗竹連同地表一併沖毀，面積約達十公頃，致生水土流失及公共危險等
    情，業據告訴人甲○○、戊○○、丙○○指訴綦詳，並經證人林耿燦於原審調查
    時證述甚詳（見原審卷第五○頁、第五二頁），復有現場照片、上開南投縣政府
    八十五年十月四日投府政二字第一四○五六一號函附之調查報告及會勘紀錄附卷
    可稽（見第四一八二號偵查卷第七頁、第二六至三二頁、第四四至四六頁）。又
    丙○○等人承租之原因，現場土砂之來源，土地崩塌，大部分係丙○○等人承租
    地左側溪谷在大量地表水流集中，沿溪谷沖刷坡腳，導致岩壁上之土方崩落，造
    成大量土砂流下，少部分係因前揭道路棄土處理不當產生之崩塌，道路棄土未作
    好水土保持處理，造成棄土地點現場部分土砂崩落，另由道路涵洞出口之排水設
    施欠缺，導致排水無法直接順原溪谷流下，反而漫流順道路而下，又因下方之道
    路邊溝堵塞，無法順利沿邊溝排除，反溢流至道路下方邊坡所造成，業據臺灣南
    投地方法院檢察署檢察官會同國立中興大學水土保持研究所庚○○、段錦浩二位
    教授至現場履勘屬實，並經證人即庚○○教授於本院上訴審調查時證述甚詳（見
    本院上訴卷第一一七頁、第一一八頁），證人庚○○於本院更(二)審審理時亦證稱
    ：伊不記得有於上訴審陳述「本件純係天災，縱不堆置土石，以當時之雨量及地
    形、地物、地質，必產生崩塌」等語，當時伊所言係指以如此雨量，在山區可能
    產生崩塌，然非必然崩塌；本件縱無辛○○所堆積之廢土，以當時賀伯颱風風勢
    及其挾帶雨量、與當時地形、地物、地質等關係，仍有可能產生崩塌，惟並非必
    然崩塌；八十七年八月二十八日上訴審筆錄所載本件最大因是雨量太大及地質不
    良所造成，惟僅係可能發生崩塌，該二項因素與本件崩塌仍不具必然之因果關係
    ；路面邊溝阻塞亦會影響水流，邊溝之阻塞可能係由土石阻塞所引起，但伊不能
    斷定土石如何掉落，而邊溝阻塞導致水流漫流，亦有造成崩塌之可能。經伊鑑定
    結果，本件主因係雨量過大，縱無辛○○所堆積之廢土，以相同雨量，若在山區
    則可能會產生崩塌，惟並非必然崩塌；八十五年十二月十一日勘驗時僅目測現場
    崩塌情形，並未做地質分析，關於上方土石是否流到養殖場部分，檢察官並未詢
    問伊意見，而勘驗筆錄記載早期崩塌積土部分，因該部分尚待儀器測量，不能遽
 認為屬順向堆積，惟是否順向堆積，並不影響是否早期崩塌積土之判斷；被告堆
    土確有影響涵管排水功能，導致路面漫流云云（見本院重上更(二)卷第七十九頁至
    第八十五頁），足證被告辛○○之非法堆積土石，與本件水土流失及公共危險之
    間確有相當之因果關係，且有八十五年十二月十一日履勘現場筆錄、現場照片及
    鑑定意見書在卷可稽（見第四二六一號偵查卷第二一二至二一四頁）。又查被告
    辛○○係透過丁○○之父乙○○轉告經丁○○之同意，始於丁○○所承領前揭土
    地傾倒廢土之事實，業據被告辛○○於偵查中、原審審理時及本院上訴審及更(一)
    審調查時供述明確，並經證人張證勝於偵查中及原審證稱：「開工前我有與辛○○到乙○○處問是否可把廢土倒在他的地上，乙○○說他不管事了，要問丁○○
    ，後來一起去看地，看完後丁○○有同意倒土」等情（見第四二六一號偵查卷第
    一六六頁、原審卷第八一頁、第八二頁），證人陳啟東於原審證稱：「乙○○之
    地本來就有人倒廢土，後來辛○○又得到乙○○答應，讓他們在那裏倒土，是辛○○找到乙○○後自己去問乙○○的；我沒有跟辛○○去找乙○○，是辛○○自
    己去找的，我有告知乙○○是住在工地不遠的地方，辛○○便自行去找乙○○、
    乙○○的兒子（即丁○○），事後也有買飲料給推土工人吃，最初別人在乙○○
    之土地上倒土的時間與辛○○倒土時間相隔半年」等語（見原審卷第一六五頁至
    一六六頁），參以被告辛○○於本院更(一)審供稱：「我是先去他（丁○○）家遇
    到他爸爸乙○○，乙○○說地是丁○○的，後來與丁○○接頭的，我原先也不知
    地是他們的，是問里長陳啟東才知道的」等語（見本院更(一)卷第三三頁正面）、
    丁○○供稱：「他（辛○○）與我父親乙○○說，後來有向我反應，我父親也有
    跟我說人家來借地要倒土」、「辛○○與我父親接頭後向我講、日期已忘」等語
    （見同上卷第三五頁正面），被告乙○○供稱：「丁○○租的土地要倒土原先是
    找我，我說不能隨便倒，土地是丁○○的，辛○○有找丁○○」等語，顯見本件
    被告辛○○確係先找乙○○，經乙○○轉告後再找丁○○，並商得其同意在上述
    之土地上傾倒廢土屬實。再據證人即八十四年間承包系爭一六五之一三七號土地
    毗鄰道路拓寬工程之展華營造有限公司工地負責人簡大吉於本院上訴審證述：「
    該一六五之一三七號土地，於八十四年間毗鄰該土地之道路拓寬時，該土地南側
    頂端處因係道路轉彎處，被占用十一公尺作為道路用地，西側部分被占用一至二
    公尺作為道路用地」等語（見本院上訴卷第一四五頁），且有其所提出現場照片
    附卷可稽（見本院上訴卷第一四九頁反面）。經比對該土地之地籍圖謄本，該地
    號地形由北至南，略呈倒三角形，及由上所述，該地號土地之面積達零點一七五
    八公頃，足見被告丁○○所承領上開第一六五之一三七地號土地，於八十四年間
    ，毗鄰之道路拓寬時，僅其中少部分土地被占用，並非如被告丁○○所辯該土地
    於道路拓寬時，其大部分已被占用為路地。由上所述，顯見被告丁○○確有同意
    被告辛○○於系爭第一六五之一三七地號土地傾倒廢土方。另查被告丁○○向南
    投縣政府承領南投縣竹山鎮○○段第一六五之一三七地號山坡地保育區林業用地
    ，為該土地之使用人，被告辛○○向被告丁○○借上開土地堆積土石、處理廢棄
    物，被告辛○○、丁○○為該山坡地之水土保持義務人。復按於山坡地堆積土石
    、處理廢棄物，須先擬具水土保持計畫，送請主管機關核定，以免水土流失及造
    成公共危險，此乃眾所週知之事，自不得以推說不知須先擬具水土保持計畫，送
    請主管機關核定為由，而脫免刑事責任。綜上各情，被告辛○○、丁○○確有前
    揭犯行，要無疑義，其等所為前述辯解，係屬事後卸責之詞，不足採信，其等犯
    行均堪以認定。又查被告乙○○於八十五年七月三十一日以前之某時間，於其所
    承領南投縣竹山鎮○○段第一六五之九○一號土地，未先擬具水土保持計畫，即
    自行開挖整地，嗣於八十五年七月三十一日賀伯颱風來襲，發生水患等情，業經
    告訴人丙○○指述綦詳（見第四一八二號偵查卷第六四頁、原審卷第一六六頁）
    ，而原有流經該地之野溪水路變更後，經被告乙○○掩埋排水管將原有水路導引
    至投四十九之一線道路，沖刷柏油路面底下土層，致生水土流失，並造成柏油路
    面高低凹凸不平約五十公尺，致生公共危險等情，有上開南投縣政府函、會勘紀
    錄表、現場照片、臺灣南投地方法院檢察署檢察官八十六年二月二十日履勘現場
    筆錄等在卷可稽（見第四一八二號偵查卷第四頁、第七頁、第四二頁、第四三頁
    、第六四頁），足見被告乙○○之行為與本件水土流失及公共危險之間有相當因
    果關係，應堪予認定。被告所辯伊係於八十五年九月間挖整地乙節，係屬圖卸刑
    責之詞，不可採信。另查被告乙○○向南投縣政府承領南投縣竹山鎮○○段第一
    六五之九○一號山坡地保育區林業用地，係該地之使用人，亦為水土保持義務人
    ，復按於山坡地挖掘變更原有流經該地之野溪水路，須先擬具水土保持計畫，送
    請主管機關核定，以免水土流失及造成公共危險，此乃眾所週知之事，自不得以
    推說不知須先擬具水土保持計畫，送請主管機關核定為由，而脫免刑事責任。衡
    情被告乙○○顯有前開犯罪行為殊無庸疑，其所為前揭辯解，要係事後諉卸飾詞
    ，殊不足採被告乙○○之犯行堪予認定。
二、被告乙○○雖辯稱：其係於系爭土地上挖掘因賀伯颱風所堆積之土石，是因應南
    投縣政府八十五年九月二十六日八五投社農水字第一三三八二二號函示：「限期
    乙○○於八十五年十一月三十日前將上開山坡地堆積土石區，做好妥善處理，不
    得對四周環境及下游造成危害。」，而於原有野溪位置，堆置之土石挖掘剷除，
    以利水路通暢之行為，與告訴人丙○○於八十六年二月二十日檢察官至現場履堪
    時陳稱：「現場於未被堆置廢棄土前，有一條長約五十公尺，寬約十五公尺，深
    約二十公尺順坡流下之山間野溪，該野溪之位置即乙○○目前挖出之清道位置」
    兩相符合，其挖掘並未改變排水之流向，而係清除原水路上堆積之土石，至原有
    之山間野溪早於八十、八十一年南投縣開設南投四九之一線道路之旁支產業道路
    時，僅剩一水山溝，南投縣政府並於山溝至南投四九之一線道路間埋設水泥涵管
    以連接水路，而丙○○所謂堆置之廢棄土亦係八十年間包商所堆置，非八十五年
    新堆置，亦據林鎮寶在上開現場勘驗時供述在卷（見偵字第四一八二號卷第六四
    頁）。且上開南投縣政府函並未要求乙○○應擬具水土保持計畫書，係命乙○○
    限期做好完善處理，僅為清除堆積原水路上之土石，並非對承領土地開發利用，
    自無擬具水土保持計畫之必要云云，惟查經本院調閱南投縣政府八十一年發包南
    投投四九之一線道路改善工程案卷資料結果（該工程於八十一年一月八日開工、
    同年十月二十日完工），無法證明系爭排水管係由南投縣政府委託廠商承造，告
    訴人丙○○上開所為之證言及南投縣政府上揭函示之內容，均無法為有利於被告
    乙○○之認定，被告乙○○此部分之辯解，亦屬卸責之詞，不足採信。至於案發
    迄今，已有多年，事過境遷，本院認無再會同南投縣政府承辦人前往現場勘驗之
    必要，附此敘明。
三、查被告丁○○向南投縣政府承領南投縣竹山鎮○○段第一六五之一三七地號山坡
 地保育區林業用地，為該土地之使用人，因建宗公司向日泰公司承包前揭工程土
    方之處理，被告辛○○向被告丁○○借用上開土地堆積土石、處理廢棄物，被告
    辛○○、丁○○為該山坡地之水土保持義務人。被告乙○○向南投縣政府承領南
    投縣竹山鎮○○段第一六五之九○一號山坡地保育區林業用地，係該地之使用人
    ，亦為水土保持義務人。復查被告辛○○、丁○○均未先擬具水土保持計畫，送
    請主管機關核定，即於上開山坡地堆積土石，處理廢棄物，致生水土流失及公共
    危險，核被告辛○○、丁○○所為，係違反修正前山坡地保育利用條例第三十條
    第一項及水土保持法第十三條第一項規定，其致生水土流失與公共危險，係犯水
    土保持法第三十三條第三項前段及修正前山坡地保育利用條例第三十五條第三項
    之罪；又查被告乙○○未先擬具水土保持計畫，送請主管機關核定，即於上揭山
    坡地從事農地之開發利用所需之開挖整地作業，係違反修正前山坡地保育利用條
    例第三十條第一項及水土保持法第十二條第一項規定，其致生水土流失與公共危
    險，核犯水土保持法第三十三條第三項前段及修正前山坡地保育利用條例第三十
    五條第三項之罪。又水土保持法第三十二條係以非水土保持義務人擅為破壞水土
    保持為主體，被告辛○○、丁○○、乙○○均係水土保持義務人，已如前述，應
    屬同法第三十三條規範對象，公訴人認被告辛○○、丁○○、乙○○係犯同法第
    三十二條第一項之罪，容有誤會，起訴法條應予變更。被告辛○○、丁○○就上
    開犯行，彼此間有犯意之聯絡及行為之分擔，為共同正犯。按水土保持係山坡地
    保育利用條例之特別法，應優先適用，被告辛○○、丁○○、乙○○所犯水土保
    持法第三十三條第三項前段及修正前山坡地保育利用條例第三十五條第三項之罪
    ，依特別法優於普通法之原則，應適用水土保持法第三十三條第三項前段之罪處
    斷。公訴人就被告辛○○、丁○○、乙○○前揭違反修正前山坡地保育利用條例
    部分，於起訴法條雖未論及，惟起訴事實已記載明確，且屬裁判上一罪關係，乃
    依刑事訴訟法第二百六十七條之規定，併予審理。又被告等於行為後，刑法第四
    十一條易科罰金之標準已於九十年一月十日公布施行，於同年月十二日生效，比
    較新舊法，其易科罰金之標準，以新法較有利於被告，是行為人犯後法律已有變
    更，依刑法第二條第一項前段之規定，應適用最有利於行為人之法律之修正後刑
    法第四十一條第一項前段之規定，附此敘明。
四、原審認被告辛○○、丁○○、乙○○罪證明確，予以論罪科刑，固非無見，惟依
    水土保持法第一條第二項之規定；水土保持，依本法之規定，本法未規定者，適
    用其他法律之規定。由此觀之，水土保持法就立法體例，應係立於特別法之地位
    ，僅水土保持法未規定時，始可適用其他法律。故水土保持法為山坡地保育利用
    條例之特別法，應優先適用；原判決認山坡地保育利用條例與水土保持法為想像
    競合犯，從一重適用水土保持法為論罪之依據，自有適用法則不當之違誤。被告
    辛○○、丁○○、乙○○上訴意旨均否認犯罪，指摘原判決不當，雖無足取，惟
    原判決關於被告等部分既有上開可議之處，即屬無可維持，仍應由本院將原判決
    關於被告辛○○、丁○○、乙○○部分撤銷改判。爰審酌被告辛○○、丁○○、
    乙○○犯罪之動機、手段、所生危害及犯罪後態度等一切情狀，分別量處如主文
    第二項、第三項所示之刑，並均諭知易科罰金之折算標準。
五、公訴意旨另以：被告乙○○自八十年間起，未先擬具水土保持計劃向主管機關申
    請核准，即提供其承領之前開竹山鎮○○段第一六五之九○一號山坡地保育區林
    業用地任由承包投四十九之一線道工程之承包商棄置廢土方，造成水土流失，認
    被告乙○○尚涉有違反水土保持法罪嫌等情，惟訊據被告乙○○堅決否認曾提供
    前開土地供他人傾倒廢土等情，辯稱應是不知情之人傾倒等語，此外復查無其他
    積極證據足資證明被告乙○○曾提供何人傾倒廢土方，自不得以其於八十五年間
    有前揭整地開挖造成水土流失情形，即推斷其即有此部分被訴犯行，是被告乙○○此部分被訴犯行係屬不能證明，原應為無罪之諭知，惟因公訴人認其與被告乙○○前開有罪部分有裁判上一罪關係，爰不另為無罪之諭知。
六、據上論斷，應依刑事訴訟法第三百六十九條第一項前段、第三百六十四條、第二
    百九十九條第一項前段、第三百條，水土保持法第三十三條第三項前段、刑法第
    十一條前段、第二十八條，修正後刑法第四十一條第一項前段，罰金罰鍰提高標
    準條例第二條，判決如主文。
本案經檢察官己○○到庭執行職務。
中　　　華　　　民　　　國　　　九十三　 年　　  十二     月    十四    日
                                    臺灣高等法院臺中分院刑事第十庭
                                       　 審判長法　官  林　照　明
                                    　 法　官  林　清　鈞
                                            　　法　官　吳　重　政
右正本證明與原本無異。
如不服本判決應於收受送達後十日內向本院提出上訴書狀，其未敘述上訴之理由者並
得於提起上訴後十日內向本院補提理由書（均須按他造當事人之人數附繕本）。
                                                書記官  劉  建  智
中　　　華　　　民　　　國　　　九十三　 年　　  十二     月    二十一  日
附錄：
水土保持法第三十三條第三項前段：
第一項第二款情形，致生水土流失或毀損水土保持之處理與維護設施者，處六月以上
五年以下有期徒刑，得併科新臺幣六十萬元以下罰金。
                                                                        Ｉ
